【裁判字號】    95,簡再,2
【裁判日期】    950828
【裁判案由】    退除給與
【裁判全文】
臺北高等行政法院裁定
                                   95年度簡再字第00002號
聲  請  人  甲○○
相  對  人  國防部參謀本部
                          箱
代  表  人  乙○○參謀總長).
送達代收人  丙○○
上列當事人間退除給與事件，聲請人對於本院中華民國93年3 月
4日92 年度簡字第702 號裁定，及最高行政法院94年7 月7 日94
年度裁字第1286號裁定聲請再審，經最高行政法院於95年1 月12
日以95年裁字第31號裁定移轉管轄，本院裁定如下︰
    主  文
再審之聲請駁回。
再審聲請程序費用由聲請人負擔。
    理  由
一、本件再審聲請人主張本院前審違法將其與相對人間之訴訟標
    的金額達新台幣（下同）433252元之請求，依簡易訴訟程序
    審理，違反行政訴訟法第229 條1 項之規定等語。按前述行
    政訴訟簡易程序標的金額，業經司法院依同條第2 項規定以
    司法院90年10月22日院台廳行一字第257461號令提高為10萬
    元，並自91年1 月1 日起實施，嗣又以92年9 月17日院台廳
    行一字第23681 號令提高為20萬元，並自93年1 月1 日起實
    施。而原告91年11月29日向本院起訴後，審理中為訴之減縮
    ，其聲明請求之金額減縮為96624 元，有92年10月8 日準備
    程序筆錄可稽，該筆錄並經原告親自簽名在卷，是本院前審
    依簡易程序審理，於法並無不合，合先敘明。
二、按對於確定裁定聲請再審，依行政訴訟法第283 條準用同法
    第277 條第1 項第4 款之規定，必須表明「再審理由及關於
    再審理由並遵守不變期間之證據。」所謂表明再審理由，必
    須指明其所聲請再審之裁定，有如何合於行政訴訟法第273
    條所定再審事由之具體情事始為相當，倘僅泛言有何條款之
    再審事由，而無具體情事，難謂已表明再審事由，其再審之
    聲請，即屬不合法，法院毋庸命其補正 (最高行政法院67年
    判字第738 號判例參照），得逕以聲請不合法，依行政訴訟
    法第283 條準用同法第278 條第1 項規定，裁定駁回之。
三、本件聲請人前因退除給與事件提起行政訴訟，經本院92年度
    簡字第702 號裁定駁回其訴，並經最高行政法院抗告駁回確
    定後，以前審裁定有行政訴訟法第273 條第1 項第13款 (當
    事人發現未經斟酌之證物或得使用證物。但以經斟酌可受較
    有利之裁判者為限）及第14款（原判決就足以影響於判決之
    重要證物漏未斟酌）之事由聲請再審。按所謂「發現未經斟
    酌之證物」乃指在在原確定裁定裁判終結前已存在，但基於
    當時時空背景，當事人客觀上無法知悉有該證物存在，且該
    證物對於原裁判之判斷具重要性，一旦被斟酌即可改變原判
    斷之結論而言。而所謂「就足以影響於判決之重要證物漏未
    斟酌」係指足以影響判決基礎之重要證物，雖在前訴訟程序
    業已提出，但未經確定裁判加以斟酌者而言。
四、本件聲請人於本院前審起訴主張，相對人於72年8 月29日以
     (72)直貞字第7572號函追繳聲請人溢領之俸金96624 元，
    聲請人於82年1 月19日始繳回。其後即一再向相關機關陳情
    ，至91年6 月19日相對人以 (91) 易日字第0008596 號答覆
    其各項措施均依法行政並無違誤，聲請人乃以該函為行政處
    分提起行政訴訟。本院前審以上開復函為重複處置，不生任
    何新法律效果，非行政處分；且聲請人對72年8 月29日
     (72) 直貞字第7572號函追繳聲請人溢領之俸金96624 元之
    行政處分並未於法定期間內為不服之表示，又不合於行政程
    序重開之要件，故以起訴不合法駁回聲請人之起訴，聲請人
    對所提再審聲請狀雖載明以上述條款事由聲請再審，惟通觀
    其書狀內容僅就原起訴之實體內容，即聲請人有無請求相對
    人給付前已返還之退除給與之請求權為陳述，至於原裁定以
    聲請人提起撤銷訴訟（返還俸金部份為回復原狀之必要處置
    ，為撤銷訴訟之一部分）非以行政處分為對象，及訴願逾期
    等理由駁回起訴，如何合於行政訴訟法第273 條第1 項第13
    款、及14款之再審事由，聲請人則並未指明，則其泛引行政
    訴訟法第273 條第1 項第13款、第14款規定聲請再審，揆諸
    首開說明，再審之聲請即難謂合法，應予駁回。
五、又聲請人於94年8 月8 日具狀向最高行政法院以上開理由聲
    請再審，經最高行政法院裁定本院移轉管轄後，復於95年2
    月10日向本院提出書狀，追加以行政訴訟法第273 條第1 項
    第9 款（為判決基礎之證物係偽造或變造）事由聲請再審，
    該部分聲請早逾行政訴訟法第276 條第1 項規定30日之不變
    期間，其聲請再審亦不合法，應並予駁回。
六、依行政訴訟法第283 條、第278 條第1 項、第104 條、民事
    訴訟法第95條、第78條，裁定如主文。
中    華    民    國    95    年    8     月    28    日
                        第五庭法  官  張  瓊  文
上為正本係照原本作成。
本件以訴訟事件所涉及之法律見解具有原則性者為限，始得於本
裁定送達後10日內向本院提出抗告狀（須按他造人數附繕本），
並經最高行政法院許可後方得抗告。
中    華    民    國    95    年    8     月    28    日
                              書記官  吳  柏  洲


司法院資訊處製作；財團法人民間司法改革基金會備份。
